# 请教陈老师：关于完工百分比法的应用问题

提问人：yijunmin 时间：2014-01-09 23:24:18
陈老师，您好！请教两个问题。 1 、甲企业生产制造门窗的企业，其客户大部分是各房地产开发商。双方签订的协议，甲企业负责送货并安装，签订合后预付30%，货到付款10%，然后按安装的进度付款，最终结算后付款达到95%，剩余5%的质保金，一般 1 － 3 年内付清。由于承览的是整个小区，安装的时间长，存在跨年度的现象比较多。由于合同未规定也无法分清货款和安装费各是多少，甲企业就按开发商的结算进度作为完工百分比法（预算成本作为预计总成本，初步估算安装费约占货物成本的10%）来确认收入和成本。这样确认收入、成本合适吗，要不如何确认?有什么依据？ 2 、股票期权在行权期内，由于员工个人对公司股价不看好未行权，以前确认的费用是否要冲回？

回答人：chenyiwei
1 、首先要明确此处适用的收入确认模式是商品销售模式还是建造合同模式？我理解这种情况下的成本构成中，门窗的生产成本会占很大比重，且门窗系通用产品，是否作为需安装和检验的商品销售更合适？如采用销售商品模式，则应根据安装完成并验收的情况逐步确认已交付和安装的门窗产品的销售收入。 即使采用建造合同模式，结算进度也不是衡量完工百分比的适当方式，而建议采用已完成的工作量（即已交付并安装完成的门窗）占预计总工作量的比例考虑完工进度。 2 、在权益结算的股份支付中，员工在满足可行权条件后自愿放弃行权，不能减少企业累计应确认的股份支付费用的金额。